# 求助chenyiwei 老师：房地产开发项目用于购置土地的借款费用何时开始资本化

提问人：yutianlei 时间：2011-12-26 20:44:38
房地产企业用借款购入用于房产开发销售的土地使用权，借款所产生的利息资本化问题 房地产企业购入土地（或土地使用权，以下统称土地）是进行房产开发的基础和必要前提，且根据目前的情况，房产企业支付的土地的资金成本往往占开发项目成本的很大比重。如何界定购入土地的借款利息资本化问题是房地产企业开发成本核算面临的一个重要问题，即房地产开发项目借款费用何时开始资本化的问题。 我国《企业会计准则——借款费用》规定以下三个条件同时具备时开始借款费用资本化：“（ 1 ）资产支出已经发生；（ 2 ）借款费用已经发生；（ 3 ）为使资产达到预定可使用状态所必要的购建活动已经开始。”。 　　根据准则，如果房地产企业在获取土地后进行了相应的开发计划，并确定了该土地是用于特定房地产项目的土地（项目由管理层或公司治理层的决议确定），虽然在该土地上的建筑施工活动尚未进行，但获取该土地实际上也是房地产项目开发活动的重要环节之一，可以视为使资产达到预定可使用状态所必要的购建活动已经开始，为获取该土地所发生的借款费用应该予以资本化。因此，在土地的使用方向已经明确的情况下，在购入之时应该将其纳入资本化的资产范围。 如果该土地的使用方向尚不明确，购入土地仅仅是为了作为土地储备，则不宜将其纳入资本化资产范围。因为不是为实现资产（资产对象不确定）预定用途所必需的购建活动或准备活动已经开始，因此不符合资本化资产的条件；只能暂时作费用化处理，待土地使用方向明确后，再将其纳入资本化资产的范围。 上述分析是否符合企业会计准则——借款费用的规定，请cheyiwei老师指点迷津！

回答人：chenyiwei
回复 yutianlei 的帖子
不赞同其中的第二段内容“在土地的使用方向已经明确的情况下，在购入之时应该将其纳入资本化的资产范围”。
根据《讲解 2010 》，在中国准则下，判断“为使资产达到预定可使用状态所必要的购建活动已经开始”这一条件是否满足，主要是看符合资本化条件的资产的实体建造是否已经开始。在尚未开始实体建造的情况下，不能认为符合这一条件。在IAS 23中，允许以必要的管理性、技术性活动的开展作为“为使资产达到预定可使用状态所必要的购建活动已经开始”的标准，但在中国准则下目前还不允许。

提问人：lixiaohan_good 时间：2014-11-16 16:02:17
请问一下陈老师，那么房地产企业购买土地后对整个土地进行统一的土地平整，这一块发生的支出是否符合“为资产达到预定可使用状态的支出”，谢谢

回答人：chenyiwei
如果仅仅是一般性的土地平整，并不针对具体的项目，我理解还不能认为属于开发项目自身实体的建造，不符合资本化的开始条件。

提问人：lixiaohan_good 时间：2014-11-17 15:32:54
陈老师，还要请教您一个问题，为工程项目发生的设计费在施工前没有资本化，但是开工后按照合同支付了剩余的合同金额，这一块占用了一般借款，这个能否资本化计入开发成本？谢谢

回答人：chenyiwei
设计费应该在开工前就计入工程成本的？我理解设计费本身不属于实体建造支出，且支付时使用的是一般借款，因此不建议将此时的设计费计入借款费用资本化的计算基数。

提问人：安好 时间：2019-04-09 18:43:09
土地平整大多是地面建筑工程、土地整理的必要条件。如在房地产开发前要对目标土地进行土地一级开发，使其已达到“三通一平”或者“七通一平”的施工标准，“三通”是指“通电、通水、通路”，另外的“一平”就是指土地平整了，已达到后续的房地产开发的施工条件和项目完成后的入住条件。 请教陈版及各位老师，如果房地产开发企业购地之后不只是土地平整，还达到了“三通一平”或者“七通一平”的施工标准，那么“三通一平”或者“七通一平”施工期间的借款费用是否可以资本化？谢谢！

回答人：chenyiwei
房地产开发企业的资本化开始时点有特殊性，如果属于必要的准备活动，可以资本化。